# 关于账务清理、资产清查的区分

提问人：wangkai850107 时间：2021-08-25 19:33:05
以下是国有企业清产核资办法的规定：
第九条 账务清理是指对企业的各种银行账户、会计核算科目、各类库存现金和有价证券等基本财务情况进行全面核对和清理，以及对企业的各项内部资金往来进行全面核对和清理，以保证企业账账相符，账证相符，促进企业账务的全面、准确和真实。
第十条 资产清查是指对企业的各项资产进行全面的清理、核对和查实。在资产清查中把实物盘点同核实账务结合起来，把清理资产同核查负债和所有者权益结合起来，重点做好各类应收及预付账款、各项对外投资、账外资产的清理，以及做好企业有关抵押、担保等事项的清理。
在实际工作中，对于因会计差错产生的损益，由于理解差异出现了两种情况：一个是按账务清理自行调整，一个是按资产清查进行申报损溢。想请教各位同仁，实际工作中是如何处理的，有没有相关依据。感谢！
举个例子，由于会计疏漏，已出库货物未记账，导致账实不符，但是总账、明细账是一致的，即“账账相符、账证相符”。个人认为这种情况属于会计差错，应当自行调整，但是又不符合文件中的“账务清理”的内容。

回答人：chenyiwei
清产核资是必须符合规定条件、经过规定程序才能启动的，具体见《国有企业清产核资办法》（国资委令第 1 号）和《国有企业清产核资工作规程》（国资评价[2003]73号）等。因此除非是非常重大的事项，一般不会用到清产核资中的“账务清理”，一般都是自行调整。